【裁判字號】    92,訴,832
【裁判日期】    920722
【裁判案由】    毒品危害防制條例
【裁判全文】
臺灣彰化地方法院刑事判決                          九十二年度訴字第八三二號
    公  訴  人  臺灣彰化地方法院檢察署檢察官
    被      告  甲○○
右列被告因違反毒品危害防制條例案件，經檢察官提起公訴（九十二年度毒偵字第一
五六五號），本院判決如左：
    主      文
甲○○連續施用第一級毒品，處有期徒刑捌月。
扣案之沾有海洛因之夾鏈袋壹個及注射針筒壹支均沒收銷燬之。
    事      實
一、甲○○曾於民國九十年間因施用毒品案件，經觀察、勒戒後，認無繼續施用毒品
    之傾向，經臺灣雲林地方法院檢察署檢察官於九十年九月十日，以九十年度毒偵
    字第一三五號為不起訴處分確定；其又於九十一年間，又因施用毒品案件，經觀
    察、勒戒後，認無繼續施用毒品之傾向，經臺灣雲林地方法院檢察署檢察官於九
    十一年六月十二日，以九十一年度毒偵字第五四三號為不起訴處分確定。詎甲○
    ○於五年內復基於概括之犯意，自九十二年五月初起至同年月三十一日前三日內
    之某不詳時點止，連續在彰化縣溪湖鎮○○路六十四號朋友住處及彰化縣溪湖鎮
    ○○路旁等處，以將第一級毒品海洛因摻入香菸中點火吸食或以注射針筒注射之
    方式，施用第一級毒品海洛因多次。嗣於九十二年五月三十一日下午二時許，在
    彰化縣員林鎮○○街與日泰街旁空地為警查獲，並扣得其所有沾有第一級毒品海
    洛因之夾鏈袋一個及專供其施打海洛因之注射針筒一支。
二、案經彰化縣警察局員林分局報請台灣彰化地方法院檢察署檢察官偵查起訴。
    理      由
一、訊據被告甲○○固坦承自九十二年五月初起至同年月二十二日止有連續施用第一
    級毒品海洛因之事實不諱，惟矢口否認於九十二年五月二十二日之後仍有施用第
    一級毒品海洛因之犯行，辯稱：伊最後一次施用毒品海洛因之時間係在九十二年
    五月二十二日，九十二年五月二十二日之後伊即未再施用毒品海洛因云云。惟查
    ，警方於九十二年五月三十一日所採取被告尿液送檢驗結果，確呈嗎啡陽性反應
    ，此有彰化縣衛生局煙毒尿液檢驗成績書一份附卷可稽，而依人體施用毒品海洛
    因後能從所排尿液中驗出嗎啡反應之時間約為三日左右，是以被告確曾施用第一
    級毒品海洛因至九十二年五月三十一日前三日內某一時點，其所辯顯係事後避重
    就輕之詞，不足採信，此外並有沾有第一級毒品海洛因之夾鏈袋一個及專供其施
    打海洛因之注射針筒一支扣案可稽，是以被告連續施用第一級毒品海洛因之犯行
    堪予認定。再被告曾於九十年間因施用毒品案件，經觀察、勒戒後，認無繼續施
    用毒品之傾向，經臺灣雲林地方法院檢察署檢察官於九十年九月十日，以九十年
    度毒偵字第一三五號為不起訴處分確定；其又於九十一年間，又因施用毒品案件
    ，經觀察、勒戒後，認無繼續施用毒品之傾向，經臺灣雲林地方法院檢察署檢察
    官於九十一年六月十二日，以九十一年度毒偵字第五四三號為不起訴處分確定，
    詎被告又再犯本案，此有刑案資料查註紀錄表及被告全國前案紀錄表在卷可證。
    綜上所述，本件事證已臻明確，被告犯行堪予認定。
二、核被告所為，係犯毒品危害防制條例第十條第一項之罪。其於施用毒品海洛因前
    後持有海洛因之低度行為，應為施用之高度行為所吸收，不另論罪。被告先後多
    次施用第一級毒品海洛因之犯行，時間緊接，犯意概括，犯罪構成要件復相同，
    為連續犯，應論以一罪，並依法加重其刑。爰審酌被告犯罪之動機、施用毒品之
    時間、所生危害及其犯罪後之態度等一切情狀，量處如主文所示之刑。扣案之沾
    有第一級毒品海洛因之夾鏈袋一個（海洛因與夾鏈袋無從分離）係毒品，注射針
    筒一支係專供被告施打毒品海洛因之器具，此業據被告供承在卷，均應諭知沒收
    銷燬之。
據上論斷，應依刑事訴訟法第二百九十九條第一項前段，毒品危害防制條例第十條第
一項、第十八條第一項前段，刑法第十一條前段、第五十六條，判決如主文。
中      華      民      國    九十二    年      七      月    二十二    日
                                    台灣彰化地方法院刑事第二庭
                                        法      官
右正本證明與原本無異。
如不服本判決，應於判決送達後十日內，向本院提出上訴狀（須附繕本）。
附錄法條
毒品危害防制條例第十條


司法院資訊處製作；財團法人民間司法改革基金會備份。
